臺灣宜蘭地方法院小額民事判決
111年度宜小字第108號
原      告  賴怡勳  
被      告  高祥恩  

上列當事人間請求侵權行為損害賠償事件，本院於民國111年5月
12日言詞辯論終結，判決如下：
　　主　　文
被告應給付原告新臺幣壹萬貳仟零捌拾元，及自民國一百一十一
年四月一日起至清償日止，按週年利率百分之五計算之利息。
原告其餘之訴駁回。
訴訟費用新臺幣壹仟元，由被告負擔百分之二十即新臺幣貳佰元
，餘由原告負擔。
本判決第一項得假執行。
　　理由要領　
一、原告主張：被告甲○○於民國110年11月27日凌晨3時30分許，
    駕駛車牌號碼0000-00號自用小客車，行經宜蘭縣○○市○○路0
    段00號前10公尺處，因駕車不慎而撞及原告乙○○所有並停放
    在上開路段之車牌號碼000-0000號普通重型機車（下稱系爭
    車輛）而肇事，致系爭車輛車體受損，而生修復費用新臺幣
    （下同）62,300元（工資費用6,500元、零件費用55,800元
    ），僅請求被告給付59,300元，爰依侵權行為損害賠償之法
    律關係，提起本件訴訟等語。並聲明：被告應給付原告59,3
    00元，及自起訴狀繕本送達被告翌日起至清償日止，按週年
    利率百分之5計算之利息。查本件原告主張之事實，業據其
    提出行車執照、宜蘭縣政府警察局宜蘭分局進士派出所道路
    交通事故當事人登記聯單、宜蘭大學郵局存證號碼000021郵
    局存證信函、正旭機車行估價單等件影本為證，且有宜蘭縣
    政府警察局宜蘭分局111年3月7日警蘭交字第1110005680號
    函暨所附道路交通事故現場圖、道路交通事故當事人登記聯
    單、A3類道路交通事故調查紀錄表、疑似道路交通事故肇事
    逃逸追查表及道路交通事故照片等件在卷可稽，並有宜蘭縣
    政府警察局111年3月11日警交字第1110012482號函所附道路
    交通事故初步分析研判表附卷可參，應堪認定為真實。
二、原告主張系爭車輛修理費用共62,300元（零件費用55,800元
    及工資費用6,500元），僅請求59,300元，其中有關零件部
    分之修復，系爭車輛既以新零件更換被損害之舊零件，則在
    計算損害賠償額時，自應將零件折舊部分予以扣除，始屬必
    要修復費用。又參酌行政院所頒固定資產耐用年數表及固定
    資產折舊率表之規定，機械腳踏車之耐用年數為3年，依定
    率遞減法每年折舊1000分之536，且採用定率遞減法者，其
    最後1年之折舊額，加歷年折舊累計額，其總和不得超過該
    資產成本原額之10分之9。另依營利事業所得稅查核準則第9
    5條第6款之規定，固定資產提列折舊採用定率遞減法者，以
    1年為計算單位，其使用期間未滿1年者，按實際使用之月數
    相當於全年之比例計算之，不滿1月者，以月計。查系爭車
    輛於106年4月出廠，迄系爭事故發生時即110年11月27日，
    實際使用年數已逾3年耐用年數，依前揭說明，以成本1/10
    計算零件費用為合度，則折舊後零件費用為5,580元（計算
    式：55,800元×1/10＝5,580元），加計工資費用6,500元後，
    必要之修復費用應為12,080元（計算式：5,580元＋6,500元＝
    12,080元）。從而，原告依侵權行為之法律關係，請求被告
    給付如主文第1項所示，為有理由，應予准許。逾此範圍之
    請求，則屬無據，應予駁回。
中　　華　　民　　國　　111 　年　　5 　　月　　26　　日
                  宜蘭簡易庭  法  官  張淑華
以上正本係照原本作成。
如不服本判決，應於送達後20日內，向本院提出上訴狀並表明上
訴理由，如於本判決宣示後送達前提起上訴者，應於判決送達後
20日內補提上訴理由書（須附繕本）。如委任律師提起上訴者，
應一併繳納上訴審裁判費。
中　　華　　民　　國　　111 　年　　5 　　月　　26　　日
                              書記官  謝佩欣 
附錄：
一、民事訴訟法第436條之18第1項：
    判決書得僅記載主文，就當事人有爭執事項，於必要時得加
    記理由要領。
二、民事訴訟法第436條之24第2項：
    對於小額程序之第一審裁判上訴或抗告，非以其違背法令為
    理由，不得為之。
三、民事訴訟法第436條之25：
    上訴狀內應記載上訴理由，表明下列各款事項：
    （一）原判決所違背之法令及其具體內容。
    （二）依訴訟資料可認為原判決有違背法令之具體事實。
四、民事訴訟法第471條第1項（依同法第436條之32第2項規定於
    小額事件之上訴程序準用之）：
    上訴狀內未表明上訴理由者，上訴人應於提起上訴後20日內
    ，提出理由書於原第二審法院；未提出者，毋庸命其補正，
    由原第二審法院以裁定駁回之。